臺灣臺北地方法院刑事判決　　　　　　　96年度訴字第1244號
公　訴　人　臺灣臺北地方法院檢察署檢察官
被　　　告　甲○○
　　　　　　　　　　（另案在臺灣臺北監獄臺北分監受刑中）
指定辯護人　施習盛律師
上列被告因毒品危害防制條例案件，經檢察官提起公訴（96年度
偵字第11402號），本院判決如下：
    主  文
甲○○販賣第一級毒品，累犯，處有期徒刑拾陸年，扣案之行動
電話壹支（搭配門號0000000000號使用，不含SIM卡）、分裝袋
壹包、仟元分裝袋參拾陸個、佰元分裝袋伍個、葡萄糖壹包均沒
收，未扣案之販賣毒品所得新臺幣貳仟元沒收，如全部或一部不
能沒收時，以其財產抵償之；又販賣第二級毒品，累犯，處有期
徒刑柒年貳月，扣案之甲基安非他命壹包（含袋重零點玖公克，
鑑析用罄零點零壹肆公克）沒收銷燬之，扣案之行動電話壹支（
搭配門號0000000000號使用，不含SIM卡）、分裝袋壹包、仟元分
裝袋參拾陸個、佰元分裝袋伍個均沒收，未扣案之販賣毒品所得
新臺幣貳仟元沒收，如全部或一部不能沒收時，以其財產抵償之
；應執行有期徒刑貳拾年，扣案之甲基安非他命壹包（含袋重零
點玖公克，鑑析用罄零點零壹肆公克）沒收銷燬之，扣案之行動
電話壹支（搭配門號0000000000號使用，不含SIM卡）、分裝袋壹
包、仟元分裝袋參拾陸個、佰元分裝袋伍個、葡萄糖壹包均沒收
，未扣案之販賣毒品所得共計新臺幣肆仟元均沒收，如全部或一
部不能沒收時，以其財產抵償之。
    事  實
一、甲○○前於民國82年、83年間，因分別違反麻醉藥品管理條
    例、藥事法等案件，經法院分別判處有期徒刑7月、1年，經
    定應執行刑為有期徒刑1年4月確定，於83年7月18日入監執
    行，於84年2月15日因縮短刑期假釋出監，原假釋期間應於
    84年10月28日期滿；惟於84年間又因分別違反麻醉藥品管理
    條例案件，經法院分別判處有期徒刑8月、5年2月，經定應
    執行刑為5年6月確定，復於85年間因偽造文書案件，經法院
    判處有期徒刑8月確定，其後前揭假釋亦經撤銷，乃於85年
    11月8日入監服刑前揭所處5年6月、8月罪刑，並與上開經撤
    銷假釋後之殘刑8月又13日接續執行，於89年8月1日因縮短
    刑期假釋出監，原刑期應至92年4月25日始縮刑期滿，惟又
    於90年間因施用毒品案件，該假釋經撤銷後，於91年6月19
    日入監執行殘刑2年8月又24日，至93年12月22日縮刑期滿執
    行完畢；甲○○有前述刑事前案經執行完畢之紀錄，猶不知
    深自警惕、悔改。
二、甲○○明知海洛因、甲基安非他命分別為毒品危害防制條例
    所規範之第一級、第二級毒品，惟因己身亦染有施用海洛因
    、甲基安非他命之惡習，為能取得購買己身施用毒品所需之
    金錢來源，竟分別基於販賣第一級毒品海洛因、第二級毒品
    甲基安非他命之營利意圖，以其所有搭配門號0000000000號
    使用之行動電話作為販賣海洛因、甲基安非他命之聯絡工具
    ，其情節如下：
    (一)綽號「咖啡」之丁○○亦有施用海洛因之惡習，其因與先
      前購買毒品之藥頭失卻聯繫，乃透過友人介紹，提供上開
      甲○○之電話，丁○○依該電話與甲○○聯繫後，乃曾於
      96 年5月11日，在臺北市○○街與八德路口，向甲○○購
      得海洛因而完成過交易1次（此部分未據公訴人起訴）；
      其後於96年5月29日上午9時21分許，丁○○又撥打上揭行
      動電話與甲○○聯繫，表示欲購買新臺幣（下同）2,000
      元份量之海洛因，雙方議定後，丁○○於是日上午9時33
      分許依約至同前之交易地點，撥打電話與甲○○告知已到
      達交易地點，甲○○乃前來交付海洛因1小包與丁○○，
      並收取價金2,000元。
    (二)戊○○有施用甲基安非他命之習性，其因與先前購買毒品
      之藥頭失卻聯繫，乃透過友人介紹，提供上開甲○○之電
      話，戊○○依該電話與甲○○聯繫後，自95年7月起，即
      多次向甲○○購得過甲基安非他命（此部分未據公訴人起
      訴）；其後於96年5月29日下午1時13分許，戊○○又撥打
      上揭行動電話與甲○○聯繫，表示欲購買2,000元份量之
      甲基安非他命洛因，甲○○乃要其至臺北市○○○路與遼
      寧街口進行交易，雙方議定後，戊○○於是日下午1時50
      分許依約至指定之交易地點，撥打電話與甲○○告知已經
      到達，甲○○乃前來交付甲基安非他命1包與戊○○，並
      收取價金2,000元。
三、緣臺北縣政府刑事警察局刑事警察大隊掌握另一販毒集團實
    施通訊監察，因此得知該集團與甲○○所使用之另一支門號
    0000000000號行動電話聯繫頻繁，乃聲請對甲○○實施通訊
    監察，在監察期間得知甲○○有以前揭行動電話作為販賣毒
    品聯繫工具，再聲請對該電話實施通訊監察，遂掌握丁○○
    、戊○○前揭向甲○○購買毒品之事證，於96年5月29日透
    過監聽得知戊○○前揭購買毒品時、地，前去現場埋伏守候
    ，因此查獲戊○○，並當場扣得自甲○○處購買之甲基安非
    他命1包（其外以百元分裝袋1張包裝，經送驗後含袋重為
    0.9公克，鑑析用罄0.014公克），因此得知甲○○實際住所
    位於臺北市○○街46號4樓，旋即於翌（30）日向本院聲請
    核發搜索票前去上址實施搜索，而當場查獲甲○○，並扣得
    其所有前揭供本件販賣毒品聯絡用之行動電話（搭配門號
    0000000000號使用）1支、分裝袋1包、千元分裝袋36個、百
    元分裝袋5個、葡萄糖1包等物，而循線查悉上情。
四、案經臺北縣政府警察局報告臺灣臺北地方法院檢察署檢察官
    偵查後起訴。
    理  由
一、本件認定事實所引用之下列卷內所有卷證資料（包含文書證
    據、物證等證據），並無證據證明係公務員違背法定程序所
    取得，被告甲○○及其選任辯護人於本院審理終結前就卷內
    所有卷證資料之證據能力均表示無意見，僅爭執其證明力，
    且卷內之文書證據，亦無刑事訴訟法第159條之4之顯有不可
    信之情況與不得作為證據之情形，則依刑事訴訟法第159條
    之5之規定，本件認定事實所引用之所有文書證據、物證等
    證據，均有證據能力，合先敘明。
二、訊據被告矢口否認有上開販賣海洛因、甲基安非他命等行為
    ，辯稱：丁○○雖有打過電話給伊，跟伊說他的藥頭被抓了
    ，請伊幫他的忙，但伊跟他說不要再打來了，伊的電話有被
    監聽，伊只有在本件之前請過他1次海洛因，並沒有賣過海
    洛因給他；戊○○的部分，當天是他打電話給伊，要跟伊一
    起合買甲基安非他命，伊只是把合買的甲基安非他命交給他
    ，並沒有賣甲基安非他命云云。然查：
    (一)本員警係先掌握另一販毒集團實施通訊監察，因此得知該
      集團被告所使用之另一支門號0000000000號行動電話聯繫
      頻繁，乃聲請對該門號實施通訊監察，在監察期間得知被
      告有以門號0000000000號行動電話作為販賣毒品聯繫工具
      ，再聲請對上開電話實施通訊監察，遂掌握丁○○、戊○○前揭向被告購買毒品之事證，於96年5月29日透過監聽
      得知戊○○前揭購買毒品時、地，前去現場埋伏守候，因
      此查獲戊○○，並得知甲○○實際住所，旋即向本院聲請
      核發搜索票前去實施搜索，而當場查獲被告，並扣得其所
      有前揭行動電話、分裝袋1包、千元分裝袋36個、百元分
      裝袋5個、葡萄糖1包等物，業據證人即查獲員警丙○○、
      乙○○於偵查及本院審理時（見偵查卷(一)第131至134頁，
      本院96年11月29日審判筆錄）證述明確在卷，並有本院核
      發之搜索票、通訊監察書、監察譯文及警製搜索扣押筆錄
      、扣押物品目錄表、現場照片等（見偵查卷(一)第37至44、
      50至77、80、81、143至148頁）附卷可稽。
    (二)被告為警查獲後，就其係因己身亦染有施用海洛因之惡習
      ，為能取得購買己身施用毒品所需之金錢來源，才以其所
      有搭配門號0000000000號行動電話作為販賣海洛因之聯絡
      工具，前揭扣案之千元或百元分裝袋則作為販賣毒品用之
      外包裝，而前揭販賣海洛因之對象，確有為綽號「咖啡」
      即丁○○之人等情，業據被告於警詢中坦承：（你有無使
      用行動電話，號碼為何？）有2支號碼是0000000000、000
      0000000，這2支電話譯文資料是伊賣毒品的通話內容，伊
      大約從今年的3、4月份開始賣毒品，只有賣毒品海洛因，
      賣毒的地點在臺北市○○區○○街、中山區○○街，對象
      有綽號阿田、阿輝…咖啡…所查扣之千元及百元假鈔是包
      裝毒品海洛因用等語明確；即於內勤檢察官訊問時亦坦承
      ：（是否使用上開二支電話來販賣毒品？）是，（警詢筆
      錄內容是否與你所述相同？）是，（你所述是否出於自由
      意志？）是等語；甚至於檢察官就此向本院聲請羈押，其
      於本院訊問時亦供承：確實有販賣海洛因…賣給咖啡…因
      為伊自己在施用海洛因，不夠錢，所以要賣等語不諱（以
      上見偵查卷(一)第11至13頁、114至115頁，本院96年度聲羈
      字第234號卷第4至6頁）。而綽號「咖啡」之人即為證人
      丁○○，此業據其於警詢及本院審理時證述在卷。又其確
      有以所使用之家用電話00000000號或行動電話0000000000
      號，與被告前揭所使用之行動電話聯絡購買海洛因等節，
      則據其於警詢中證稱：（你是否曾經跟綽號丁哥男子購買
      過毒品？何種毒品？）有，是毒品海洛因…伊是以000000
      00電話或行動電話0000000000號撥打丁哥0000000000號行
      動電話向他購買海洛因毒品等語；於偵查中證稱：（毒品
      向何人購買？）最後一次是向「丁哥」，是在96年5月，
      幾日忘記了，是在八德路、遼寧街口購買的，是「丁哥」
      親自拿毒品來，一手交錢、一手交貨，伊拿兩千元給「丁
      哥」，他拿一小包海洛因給伊，重量伊不清楚，（「丁哥
      」的電話？）0000000000，（「丁哥」是否為現在庭上的
      甲○○？）是等語明確（見偵查卷(一)第122至124頁，偵查
      卷(二)第5頁）。證人丁○○所證述購買毒品之經過，不僅
      與被告前揭自白出售毒品與綽號「咖啡」之人之情節，若
      合符節。參以卷附被告所使用門號0000000000號行動電話
      之通訊監察譯文，於96年5月29日上午9時21分許，證人丁○○以00000000號電話撥打被告上揭行動電話，內容則略
      為「B（即證人丁○○）：你知道我是誰咖啡，A（即被告
      ）：你咖啡，B：我十分鐘到，二千一張都不會少，A：好
      ，B：現在過去」，於同日上午9時33分許證人丁○○則以
      0000000000號行動電話撥打被告上揭行動電話，內容則為
      「B：老大我到了，A：好」。亦與證人丁○○前揭所述確
      有撥打上揭行動電話與甲○○聯繫，表示欲購買2,000元
      份量之海洛因，雙方議定後，證人丁○○到達交易地點時
      ，有再撥打被告行動電話要被告前來完成交易等情相符。
    (三)雖被告其後於偵查及本院審理時翻異前揭自白，辯稱：伊
      當時在提藥，精神狀況不清楚云云，並改以上詞置辯。證
      人丁○○其後於本院審理時，亦附和被告上開所述，並陳
      稱：伊警詢及偵查中時所述，意識並不是很清楚，並不知
      道在講什麼，伊事後回想，之前被告只有請過伊1次海洛
      因而已，96年5月29日當天雖然有打電話給被告，但被告
      並未出現交付毒品云云，亦否認其前揭警詢及偵查中證述
      之真實性。然查：
      1.依證人乙○○於本院審理時所述，其持本院核發之搜索
        票前去查獲被告時，被告剛施用完毒品，坐在桌子前面
        等語。而被告為警查獲後，經採集其尿液送驗結果，亦
        確呈安分他命類、鴉片類陽性反應，有警製尿液送驗代
        碼對照表及臺灣檢驗科技股份有限公司96年5月31日濫
        用藥物尿液檢驗報告（見偵查卷(一)第79、卷(二)第83頁）
        在卷足憑。參以被告警詢中所述，不僅表明當時精神狀
        況良好，其後移送內勤檢察官訊問時，亦向內勤檢察官
        表明警詢內容與其所述相同、係出於其自由意志等語，
        甚至其後在本院羈押庭訊問時，亦為相同之自白，還能
        明確向本院陳明尚有另外毒品案件在臺灣板橋地方法院
        檢察署，相望能夠交保，其已經承認犯行、不要禁止接
        見通信等語。在在均顯示被告當時意識清醒，始能對於
        員警之詢問，及檢察官與本院之訊問為完整而明確之陳
        述，實無其所稱因毒品犯了、處於所謂「提藥」狀態而
        有精神意識不清之情。是被告執此否認其前述自白之真
        實性，顯非事實，難以憑信。
      2.依證人丁○○於本院審理時所述：（本件你如何被警方
        查獲？）是警方從電話監聽譯文，發了一張侵占的傳票
        給伊，通知伊去製作筆錄，伊覺得伊沒有侵占，伊就馬
        上過去了，（當時製作筆錄時，警方是否有放監聽譯文
        給你聽？）是，這是伊跟被告的通話沒錯等語（見本院
        96年11月29日審判筆錄）。則證人丁○○既係依警方通
        知後主動到案說明，且在警方播放其上揭與被告通話之
        通訊監聽錄音內容後，經其辨識確為與被告之對話，證
        人丁○○才主動陳述向被告購買毒品之事。不僅難以想
        像有何其所述意識不清之情，更顯見證人丁○○於警詢
        中之陳述，並未經過任何強暴、脅迫、詐欺、利誘等外
        力干擾，而係基於其個人自由意識，且係經警通知後主
        動到案所述，尚無時間思考如何匿、飾、增、減，亦尚
        未與被告接觸，而有勾串供詞之機會，動機較為純正。
        綜上，足認證人丁○○於警詢時之陳述，實具有較可信
        之特別情況。故於其後檢察官偵查中之證述，此與其警
        詢中證述時間相隔僅20餘日，證人丁○○當時又尚未入
        臺北看守所附設勒戒處所執行觀察勒戒，其未有與被告
        接觸之可能，故就確有向被告購買海洛因之事實，亦與
        警詢中為相同之陳述，亦可見偵查中之證述，尚未受到
        任何不當外力干擾。參以證人丁○○此部分之證述，對
        照其與被告間之通聯譯文等情況，又確屬一致，業據認
        定如前。自可認證人丁○○於警詢及偵查中之陳述確與
        事實相符而可採信。是證人丁○○其後於本院審理時否
        認警詢及偵查中證述之真實性云云，委無足取。
      3.證人丁○○於本院審理時翻異前揭警詢及偵查中之證述
        ，改稱之前被告只有請過伊1次，96年5月29日當天伊雖
        然有打電話給被告，但被告並沒有出現交付毒品云云。
        惟若真確有其事，何以證人丁○○於前揭警詢及偵查中
        ，有2次之陳述機會均未曾提及過此事，反而是在其執
        行觀察勒戒後，於本院審理時與被告一同提訊作證時，
        才會為此與被告於本院審理時相同之陳述？參以證人丁○○於本院審理時所述：（你為何今天會提到被告請你
        施用毒品的事情？）伊從接到法院傳票後，伊有認真思
        考過伊跟被告之前到底發生什麼事情，想出來確實就是
        這樣等語。更顯見證人丁○○其後於本院審理時之證述
        ，已經被告之影響而污染，是否確為真實，已堪存疑。
        又證人丁○○是因為與先前購買毒品之藥頭失卻聯繫，
        才透過友人介紹，提供上開被告之行動電話，證人丁○○依該電話與被告聯繫後，確曾於本件行為前自被告處
        取過1小包海洛因等情，業據證人丁○○於本院審理時
        證述屬實。再佐以卷附被告前揭所使用行動電話通訊監
        察譯文，證人丁○○在本件之前即96年5月11日有撥打
        電話給被告，內容則為「B（即證人丁○○）：喂丁哥
        ，要處理1500，可以嗎，A：（即被告）可以，老地方
        ；B：喂，丁哥，我咖啡，我不要15，我要2000，可以
        嗎，A：好，B：我10分鐘後到」。其後96年5月23日證
        人丁○○還有再傳簡訊至被告前揭行動電話，內容則為
        「老大想跟你商量一下，則天那包東西我都沒有用，現
        在我再拿一千元給你，請老大給我二千的東西，欠你的
        七百我一定會在這星期還給你，請老大答應我」。若真
        如證人丁○○其後於本院審理時所述，被告只請過1次
        海洛因，其後即未曾再有過毒品交易，何以證人丁○○
        還會一再撥打電話給被告，表明要買多少錢的毒品？而
        被告竟還會回稱「老地方」見？顯見在本件之前，證人
        丁○○與被告即已有過多次完成交易毒品交易之經驗，
        且均確為毒品買賣，所以證人丁○○才會提到要多少錢
        的毒品。在在均與證人丁○○其後於本院審理時所改稱
        ：先前只有讓被告請過一次毒品云云，並非事實。至於
        證人丁○○雖陳稱96年5月29日當天被告未前來交付毒
        品云云，然以其如前述與被告交易毒品經驗，可知其每
        次均有自被告處取得海洛因，所以才會一再與被告聯繫
        購買海洛因之事；再者，若被告真未交付海洛因，何以
        96 年5月29日當天，證人丁○○到達約定地點後，還要
        再撥打電話給被告，表示已經到達交易地點，被告還回
        稱好等語？又若證人丁○○真未取得海洛因，何以之後
        竟未有任何再撥打電話給被告詢問之紀錄？綜上，證人
        丁○○其後於本院審理時之證述，核與卷附事證相左，
        顯係事後迴護被告之詞，難執以為有利於被告之認定。
    (四)本件員警監聽被告前揭行動電話，掌握96年5月29日當天
      戊○○要向被告購買毒品在場埋伏守候，因此查獲戊○○
      ，並扣得向被告購買之甲基安非他命1小包（外以百元分
      裝袋包裝）等情，分據證人丙○○、乙○○、戊○○於偵
      查及本院審理時證述明確在卷，並有查獲時該扣案物之照
      片（見96年度毒偵字第1809號卷第20頁）可按。又自證人
      戊○○身上扣得之物經送臺灣檢驗科技股份有限公司檢驗
      結果：含袋重為0.9公克，鑑析用罄0.0 14公克，確檢出
      甲基安非他命成分，有該公司96年6月8日所出具之濫用藥
      物檢驗報告（見96年度毒偵字第1809號卷第32頁）在卷足
      憑。又證人戊○○有施用甲基安非他命之習性，其因先前
      購買毒品之藥頭失卻聯繫，才透過友人介紹，提供上開被
      告之電話，依該電話與被告聯繫後，乃自95年7月起，多
      次向被告購得過甲基安非他命，96年5月29日當天，確有
      撥打上揭行動電話與被告，以2,000元之價格購得前揭扣
      案之甲基安非他命洛因等節，則據證人戊○○於警詢中證
      稱：（所查扣安非他命是向何人購買？）向綽號丁哥之男
      子購買，聯絡電話是0000000000，（…96年5月29日監察
      內容）是伊向綽號丁哥購買安非他命毒品之電話內容…伊
      大約95年7月份開始向丁哥購買安非他命毒品等語；於偵
      查中證稱：（96年50月29日下午一時半，你是否到長安東
      路、遼寧街口？）是，伊去向一名叫做丁哥的人購買安非
      他命，有買到2千元，是一手交錢、一手交貨，二千元買
      到一小包，（事前有無聯繫？）有，在當天下午1點多先
      以伊的0000000000撥打丁哥的電話…（後來警察到淡水鎮
      ○○路馬偕醫院停車場查獲你的安非他命一小包，是否就
      是向丁哥購買的？）對，（丁哥是否就是庭上的甲○○？
      ）是，（你向丁哥買過幾次毒品？）大概十天買一次，從
      95年7、8月開始，交易地點不一定…每次幾乎都是買二千
      元安非他命，幾乎都是丁哥親自拿的等語；於本院審理時
      證稱：（96年5月29日下午2時40分，是否在臺北縣淡水鎮
      馬偕醫院停車場被警方查獲？）是，（毒品來源為何？）
      買的，（向何人買的？）向丁哥，就是在場的被告…96
      年5月29日下午伊與被告聯絡好，要去向他買安非他命，
      2000元…以前有向其他人買過，但已經失聯了，所以才透
      過朋友介紹向被告買等語屬實（以上見偵查卷(一)第16至18
      頁，卷(二)第4頁，本院96年11月29日審判筆錄）。又證人
      乙○○在場埋伏守候時，確有目擊證人戊○○與被告交易
      之經過，則據其於本院審理時證稱：伊在現場有看到他們
      交易的情形，戊○○從車上下車，他跟甲○○約在便利商
      店附近交易，當時丙○○在現譯台聽到，戊○○要過去跟
      甲○○購買安非他命，伊等就在現場埋伏守候，戊○○開
      車先到，戊○○就打電話跟甲○○說他已經到了，這是丙○○現譯台聽到的，當時我們還不知道被告是甲○○，我
      們就在附近埋伏等，看到有一名男子，就是甲○○跟戊○○交易毒品，一手伸過去有交東西給戊○○的動作，戊○○有無給錢，我沒有看得很清楚，我只有看到他們的手在
      拿東西的動作，我看到雙方雙手有交叉的動作，甲○○東
      西交完就離開了等語明確。參以卷附被告所使用門號0000
      000000號行動電話之通訊監察譯文，於96年5月29日下午
      1時13分許，證人戊○○以0000000000號行動電話撥打被
      告上揭行動電話，內容為「B（即證人戊○○）：喂你這
      裡是丁哥這裡嗎，A（即被告）：是，你要幾張，B：二張
      ，丁哥我阿華給我二張，A：不拿三張，B：身上沒那麼多
      ，二千多塊，A：好，B：我要過去你可不可以早點出來。
      我要帶媽媽去馬偕醫院，順便過去你那邊，A：那你到長
      安東遼寧街好了，B：好，我聽得懂，我到那邊你要快出
      來，我帶媽媽去醫院」，同日下午另一通內容則為「B：
      喂丁快到了，可以出來了，A：好」，同日下午50分許內
      容則為「B：喂丁哥我看到你了，我在對面，A：好」。更
      足以證明證人戊○○確有撥打上揭行動電話與被告聯繫，
      表示欲購買2,000元份量之海洛因，雙方議定後，而證人
      戊○○到達交易地點時，亦有再撥打被告行動電話要被告
      前來完成交易。
    (五)被告雖辯稱：當天是戊○○託伊一起合買甲基安非他命，
      伊只是將合買的毒品交給他，並沒有販賣云云。然查，戊○○確係向被告以2000元之價金購買扣案之甲基安非他命
      ，而無被告所稱一起合買之事，業據證人戊○○證述明確
      如前。再者，依前揭被告行動電話之譯文內容，本件係證
      人戊○○向被告表明要購買2000元份量的毒品，被告還稱
      為何不買3000元，而在雙方談妥後，被告才指定交易地點
      ，是就此雙方對談內容以觀，亦看不出被告所稱與證人戊○○所謂合資購買毒品之事。再佐以當天監察結果，被告
      與證人戊○○僅有短短如前述之3次通聯紀錄，證人戊○○就此於本院審理時亦證稱當天僅有如前述之對話內容。
      則若真如被告所稱是合買，何以雙方就如何合資、金額為
      何、是否能取到貨、如何分配等情，不僅均無此談話內容
      ，甚至僅有如前述之短短通聯？在在均顯示證人戊○○為
      警獲之甲基安非他命，確係向被告購買無訛，被告所稱係
      合資購買所交付云云，核與卷附事證相悖，顯非事實，難
      以憑信。
    (六)被告之辯護人雖辯稱：被告若有販賣毒品，何以在其住處
      未扣得磅秤或帳冊等物，況且，本件雖然監聽譯文有提到
      金額，然並無證據證明被告有賺取差價，被告自無營利意
      圖，不能論以販賣云云。然查，本件依上開積極證據資料
      ，已足認定被告確有販賣海洛因與丁○○、販賣甲基安非
      他命與戊○○之事實。雖經搜索被告住處而未扣得相關之
      磅秤或帳冊，然各個販賣毒品之手法、態樣均迥不相同，
      非可一概而論，自不得僅因未扣得磅秤、帳冊，即得反證
      被告並無前揭販賣海洛因、甲基安非他命之事，而遽以推
      翻前揭積極事證。又販賣毒品係不法行為，非可公然為之
      ，亦無公定之價格，不論任何包裝，均可任意增減分量，
      而每次買賣之價量，亦可能隨時依雙方間之關係深淺、資
      力、需求量及對行情之認知、來源是否充裕、查緝是否嚴
      緊，購買者被查獲時供述購買對象之可能性、風險之評估
      等，因而異其標準，並機動調整，非可一概而論。故販賣
      之利得，除經坦承犯行或價量俱臻明確外，委難察得實情
      ，販賣之人從價差、量差或質差中牟利方式雖異，其意圖
      營利之非法販賣行為則一。尤以，在積極查緝之下，非法
      交易風險及代價極高，取得來源管道隱密而困難，若非雙
      方本有特殊情誼（如至親好友）或其他特別原因考量，斷
      無甘冒承擔刑責之風險，而虧損或以平價賣出之理。查被
      告前揭以2000元之價格，分別販賣海洛因與證人丁○○、
      販賣甲基安非他命與證人戊○○，其不僅於本院羈押庭訊
      問時即已坦承因己身亦需購買施用毒品款項，才會販賣海
      洛因等語，參以證人丁○○、戊○○於本院審理時所述，
      其等與被告並無任何私誼，均係為了購買毒品才與被告聯
      繫，更可見被告前揭販賣海洛因、甲基安非他命確有以賺
      取價差牟利藉此營利之意圖。故本件雖因被告否認有上揭
      販賣毒品之事實，而無從查得其販入之真正價格，及因販
      賣與證人丁○○、戊○○而獲取實際利潤之金額，但其有
      藉此營利之意圖既可堪認定，自難執此為由而阻卻其應負
      販賣毒品之罪責。
綜上事證，被告前揭否認犯罪之辯解，核屬臨訟飾卸之詞，難以
憑採，其上開販賣第一級毒品海洛因、販賣第二級毒品甲基安非
他命等犯罪事實已經證明，應依法論科。
三、按海洛因、甲基安非他命，分別為毒品危害防制條例第2條
    第2項第1款、第2款所規定之第一級毒品、第二級毒品。是
    核被告上開事實二(一)所為，係犯毒品危害防制條例第4條第
    1項之販賣第一級毒品罪；上開事實二(二)所為，則係犯同條
    第2項之販賣第二級毒品罪。被告持有第一級毒品海洛因及
    第二級毒品甲基安非他命之低度行為，應為高度之販賣第一
    級毒品、第二級毒品所吸收，均不另論罪。被告販賣海洛因
    、甲基安非他命之行為，係先後為之，且販賣對象、客體均
    不相同，故此行為客觀上足以明顯區別。是被告所犯上開二
    罪，犯意各別、行為互殊，應予分論併罰。又本件原起訴書
    就被告販賣海洛因與證人丁○○部分，原認於96年4月間亦
    有販賣過1次，然此部分事實業據公訴檢察官當庭減縮如前
    事實二(一)所示；又被告販賣與證人戊○○之毒品係甲基安非
    他命，業據鑑定如前，公訴人認係安非他命，亦有誤會，均
    附此敘明。查被告有如事實一所載前案經執行完畢之紀錄，
    有臺灣高等法院被告前案紀錄表可按，其於前案執行完畢後
    5年內，故意再犯本件有期徒刑以上之罪，均為累犯，故除
    販賣第一級毒之罪，其法定本刑為死刑、無期徒刑部分，及
    販賣第二級毒品之法定本刑為無期徒刑部分，依刑法第64、
    65條之規定，不得加重外，其餘均應依刑法第47條第1項之
    規定，加重其刑。又被告前揭非法販賣海洛因僅為1小包，
    金額為2000元，是以被告之手段、情節尚非集團性之情形，
    惡性並非重大不赦，若以毒品危害防制條例第4條第1項所規
    定之法定本刑而科處最輕本刑無期徒刑，實屬情輕法重，在
    客觀上尚足以引起一般之同情，尚有堪資憫恕之處，本院認
    依被告之情狀，此部分所犯處以有期徒刑即足以懲儆，並可
    達防衛社會之目的者，故就被告前揭所犯販賣第一級毒品之
    罪，爰依刑法第59條之規定酌量減輕其刑，並依法先加重後
    減輕之。爰審酌毒品戕害身心，此為眾所皆知之事，被告販
    賣海洛因、甲基安非他命予他人牟利，危害社會治安，且犯
    罪後矢口否認犯罪，態度不佳，參酌被告販售毒品每包僅
    2000元、數量非鉅等一切情狀，分別量處如主文所示之刑，
    並依法定其應執行之刑，以示懲儆。扣案搭配門號00000000
    00號之行動電話（不含SIM卡）係被告所有，業據其於供承
    在卷，且係供前揭販賣第一、二級毒品聯絡之用，已如前述
    ，故均就被告所犯前揭二罪項下，依毒品危害防制條例第19
    條第1項前段之規定宣告沒收。至於扣案之分裝袋1包、千元
    分裝袋36個、百元分裝袋5個，亦均為被告所有，業據其自
    承在卷，又本件既足以認定被告有如前述之販賣毒品行為，
    且依證人丁○○、戊○○所述，自被告處購得之毒品，多係
    以分裝袋、外以百元或千元分裝袋包裹，自足以認定此部分
    之扣案物均為預備供被告販賣第一、二級毒品所用之物，故
    就被告前揭所犯二罪項下，爰均依刑法第38條第1項第2款後
    段之規定，宣告沒收。另未扣案之被告前揭分別販賣第一、
    二級毒品所得2000元，應依毒品危害防制條例第19條第1項
    前段規定，分別在其所犯販賣第一級毒品、第二級毒品二罪
    項下宣告沒收，如全部或一部不能沒收時，應依同條項後段
    之規定，以其財產抵償之。又扣案之葡萄糖1包，既為被告
    所有，業據其供承在卷，又本件既足以認定被告有如前述之
    販賣海洛因行為，且一般販賣海洛因亦多會參雜葡萄糖等在
    其內以增加重量，是自足以認定此部分之扣案物為預備供被
    告販賣第一級毒品所用之物，故就被告前揭所犯該罪項下，
    爰依刑法第38條第1項第2款後段之規定，宣告沒收。又自證
    人戊○○處扣得之甲基安非他命，為第二級毒品，而該毒品
    之包裝袋1只，因原鑑定方法未能將該毒品完全自包裝析離
    ，該甲基安非他命與包裝袋仍為一體，均應就被告所犯販賣
    第二級毒品罪項下，依毒品危害防制條例第18條第1項前段
    ，併同諭知宣告沒收銷燬之（至因鑑定需要而經取用滅失之
    部分，則不再宣告沒收銷燬）。而其餘在被告處搜索時扣得
    之海洛因9小包、甲基安非他命2小包、注射針筒61支、安非
    他命吸食器1組、分裝勺3支，被告供稱此為自己施用毒品之
    用，而被告為警查獲後，經採集尿液結果，確呈施用過海洛
    因、甲基安非他命之陽性反應，亦如前述，參以被告施用海
    洛因、甲基安非他命之行為，亦經本院以96年度訴字第1363
    號判決認定，並就此部分扣案物認與其施用毒品行為相關之
    物，而分別為沒收或諭知銷燬，有該刑事判決足憑，是此部
    分爰不在本案為沒收宣告。至於被告所使用前揭0000000000
    號SIM卡，因係屬電話公司所有供客戶使用，並非被告所有
    之物，（最高法院92年度臺上字6836號判決意旨參照），至
    於搭配門號0000000000號行動電話，則係其與另外販賣毒品
    集團聯繫之用，已如前述，自核與本件販賣毒品無涉，均無
    從宣告沒收，附此敘明。
四、至於依被告所使用行動電話監聽譯文所示，被告在本件之前
    即有販賣過海洛因與證人丁○○、販賣甲基安非他命與證人
    戊○○之紀錄，已如前述，且被告多次販賣行為，時間均屬
    可分，核屬數罪，故此部分自非在本件起訴範圍，本院無從
    併予審酌，應由公訴人另行處理。又證人丁○○於本院審理
    時經具結作證，竟為迴護被告而為虛偽陳述，此部分是否涉
    有偽證罪責，亦應由公訴人另行偵處，均附此敘明。
據上論斷，應依刑事訴訟法第299條第1項前段，毒品危害防制條
例第4條第1項、第2項、第18條第1項前段、第19條第1項，刑法
第11條前段、第38條第1項第2款、第47條第1項、第59條、第51
條第5款、第9款，判決如主文。
本案經檢察官楊冀華到庭執行職務。
中　　華　　民　　國　　96　　年　　12　　月　　13　　日
　　　　　　　　　刑事第七庭    審判長法　官  梁耀鑌
                                      法  官  徐淑芬
                                      法  官  許泰誠
以上正本證明與原本無異。
如不服本判決，應於判決送達後10日內，向本院提出上訴狀。
　　　　　　　　　　　　　　　　      書記官　劉麗英
中　　華　　民　　國　　96　　年　　12　　月　　13　　日
附錄本案論罪科刑法條全文：
毒品危害防制條例第4條
製造、運輸、販賣第一級毒品者，處死刑或無期徒刑；處無期徒
刑者，得併科新臺幣 1 千萬元以下罰金。
製造、運輸、販賣第二級毒品者，處無期徒刑或 7 年以上有期徒
刑，得併科新臺幣 7 百萬元以下罰金。
製造、運輸、販賣第三級毒品者，處 5 年以上有期徒刑，得併科
新臺幣 5 百萬元以下罰金。
製造、運輸、販賣第四級毒品者，處 3 年以上 10 年以下有期徒
刑，得併科新臺幣 3 百萬元以下罰金。
製造、運輸、販賣專供製造或施用毒品之器具者，處 1 年以上 7
年以下有期徒刑，得併科新臺幣 1 百萬元以下罰金。
前五項之未遂犯罰之。
